【裁判字號】    99,台上,5200
【裁判日期】    990819
【裁判案由】    違反槍砲彈藥刀械管制條例
【裁判全文】
最高法院刑事判決            九十九年度台上字第五二００號
上  訴  人  甲○○
選任辯護人  蘇俊誠律師
上列上訴人因違反槍砲彈藥刀械管制條例案件，不服台灣高等法
院高雄分院中華民國九十九年六月十七日第二審判決（九十九年
度上訴字第六七０號，起訴案號：台灣高雄地方法院檢察署九十
七年度偵字第三０八五二〈原判決漏載〉、三０八五三號），提
起上訴，本院判決如下：
    主  文
上訴駁回。
    理  由
按刑事訴訟法第三百七十七條規定，上訴於第三審法院，非以判
決違背法令為理由，不得為之。是提起第三審上訴，應以原判決
違背法令為理由，係屬法定要件。如果上訴理由書狀並未依據卷
內訴訟資料，具體指摘原判決不適用何種法則或如何適用不當，
或所指摘原判決違法情事，顯與法律規定得為第三審上訴理由之
違法情形，不相適合時，均應認其上訴為違背法律上之程式，予
以駁回。本件原審審理結果，認為上訴人甲○○受陳皇志（已判
決確定）之託而寄藏如原判決附表（下稱附表）編號一至三、五
所示之改造槍枝、子彈及黑色火藥等犯行明確，因而撤銷第一審
關於上訴人部分之科刑判決，改判依想像競合犯從一重論處上訴
人非法寄藏可發射子彈具殺傷力之槍枝罪刑，已詳其調查、取
捨證據之結果及憑以認定犯罪事實之心證理由，並就上訴人否認
部分犯行之供詞及所辯各語認非可採，予以論述。查本件內政部
警政署刑事警察局出具之槍彈鑑定書，係台灣高等法院檢察署檢
察長基於檢察一體原則，事前概括囑託該局為槍彈案件之鑑定機
關所為之鑑定書面，性質上與檢察官個案囑託鑑定者無殊，為刑
事訴訟法第一百五十九條第一項所定「法律有規定」之傳聞例外
，自得為證據。上訴人於原審既未爭執，自無贅餘說明其為有證
據能力之必要，原判決採為判斷之依據，核無不合，而無上訴意
旨所指判決適用法則不當之違法情事。又所謂對於被告有利之證
據不予採納者，應說明其理由，係指該項證據倘予採納，能予推
翻原判決所確認之事實，而得據以為有利於上訴人之認定者而言
。如非此項有利於被告之證據，縱未於判決內說明其不足採納之
理由，因本不屬於上開範圍，雖其訴訟程序有所違誤，但仍應受
刑事訴訟法第三百八十條之限制，不得據以為第三審上訴之適法
理由。上訴人已坦承在其所有之旅行袋內被查獲之附表五火藥，
係受陳皇志之託而為之寄藏，且明知同時被查獲而置放在另一咖
啡色背包內之附表一至三所示之改造槍枝、子彈等物，均為陳皇
志所有各情。原判決係綜核案內證據資料，本於推理作用，相互
勾稽之結果，憑以認定上訴人確有同時受陳皇志之託而寄藏扣案
如附表一至三、五之改造槍枝、子彈及火藥之事實，核屬事實審
法院審判職權之合法行使，不能任意指為違法。且原判決已說明
為警查扣改造槍枝等物時，僅上訴人、陳小君與李淑儀三人在場
，其中陳小君與李淑儀並不知情之理由，則其二人在偵查中針對
前述旅行袋、背包究屬於何人所有及查獲經過等情所為之證詞，
顯不足以推翻原判決所確認之事實，其法律上之適用，更無違背
法令之可言。原判決雖未就上開證言並非屬於對上訴人有利之證
據特別加以說明，但對判決本旨不生任何影響，自不得執為適法
之第三審上訴理由。上訴意旨置原判決所為明白論斷於不顧，或
仍持已為原判決指駁之陳詞再事爭辯，或對於事實審法院取捨證
據與自由判斷證據證明力之職權行使，徒以自己之說詞，任意指
摘為違法，或就無關判決結果之枝節事項，漫為爭執，均難認已
符合首揭法定之第三審上訴要件。本件上訴為違背法律上程式，
應予駁回。
據上論結，應依刑事訴訟法第三百九十五條前段，判決如主文。
中    華    民    國  九十九  年    八    月   十九   日
                      最高法院刑事第十三庭
                          審判長法官  賴  忠  星
                                法官  呂  丹  玉
                                法官  吳      燦
                                法官  蔡  名  曜
                                法官  葉  麗  霞
本件正本證明與原本無異
                                      書  記  官
中    華    民    國  九十九  年    八    月  二十三  日
                                                    m

司法院資訊處製作；財團法人民間司法改革基金會備份。
